【裁判字號】    89,易,1246
【裁判日期】    890623
【裁判案由】    竊盜
【裁判全文】
臺灣桃園地方法院刑事判決                        八十九年度易字第一二四六號
    公訴人  臺灣桃園地方法院檢察署檢察官
    被  告  甲○○
右列被告因竊盜案件，經檢察官提起公訴（八十九年度偵字第六０一四號），本院判
決如左：
        主  文
甲○○攜帶兇器竊盜未遂，累犯，處有期徒刑陸月，扣案之鐵片壹支沒收。
        事  實
一、甲○○前於民國（下同）八十七年間因竊盜案件，經臺灣新竹地方法院判處有期
    徒刑五月確定，並於八十七年十一月二十三日執行完畢，竟仍不知悛悔，復基於
    為自己不法所有之意圖，於八十九年四月二十日凌晨三時三十五分許，在桃園縣
    楊梅鎮○○路一六七號前，先行拾得無主，且客觀上足以對人之生命、身體構成
    危害之長十公分、寬二公分左右鐵片乙支，並據為己有，再持以撬開停放該處之
    ＵＪ─三七一二號自用小車貨車之右前車門，惟未能得手，嗣甲○○發現上開自
    用小貨車之右後車窗並未關上，即自此伸手進去打開上開自用小貨車之右側車門
    ，而進入其內欲行竊取車內財物，惟未經竊得任何財物，即遭上開自用小貨車所
    有人乙○○當場查覺上情，而報警當場逮捕甲○○本人，並扣得上開鐵片乙支。
二、案經桃園縣警察局楊梅分局報請臺灣桃園地方法院檢察署檢察官偵查起訴。
        理  由
一、訊據被告甲○○固坦承於右揭時地竊取被害人乙○○上開自用小貨車內之財物未
    遂，惟矢口否認有持上開鐵片行竊，辯稱：上開鐵片係伊在現場附近所拾得，伊
    並未持以撬開上開自用小貨車之車門云云。經查：被告右揭犯行業據其本人迭次
    於警訊及偵訊中供稱「我用一支小鐵片挖車子的右前車門，挖不開，就巡視該車
    車門及窗戶，現右側後車窗未上鎖，就打開車窗，伸手進入車內打開右側車門，
    進入車內找零錢，尚未找到就被警當場查獲（見偵查卷第五頁）」、「當警方盤
    查我時，我將撬車門之小鐵車丟在電信局走廊的花圃中，警方人員找到後，我也
    承認該鐵片是我作案工具（見偵查卷第六頁）」、「（八十九年四月二十日凌晨
    三時四十分左右，你打一支鐵片在楊梅大成路一六七號前，撬開一部ＵＪ─三七
    一二號貨車車窗玻璃要入東西時，被警方查獲？）是（見偵查卷第十七頁）」、
    「（做案用鐵片何來？）撿到的（見偵查卷第十七頁）」、「（提示扣案證物為
    你當時撬車之鎖片？）是（見偵查卷第十八頁）」等語，並核與被害人乙○○於
    警訊中指述情節相符，復有扣得之上開鐵片乙支及現場、上開自用小貨車照片各
    乙份，在卷可稽，足堪認定，是被告事後於本院審理時改稱其並未持扣案之上開
    鐵片乙支竊取財物云云，顯係被告事後卸責之詞，不足採信。被告犯行已臻明確
    ，應予依法論科。
二、查扣案之上開鐵片乙支，不僅為金屬材質，且其長十公分、寬二公分左右，在客
    觀上顯足以對人之生命、身體構成危害，應屬兇器之一種，核被告所為，係犯刑
    法第三百二十一條第二項、第一項之攜帶兇器竊盜未遂罪。公訴人認被告所為，
    係犯刑法第三百二十條第一項之竊盜罪嫌，揆諸上述，容有誤會，應依刑事訴訟
    法第三百條規定，變更公訴人原起訴所引應適用之法條，合先敘明。被告雖已著
    手竊取被害人乙○○上開自用小貨車內財物之行為，惟未及得手即遭警當場查獲
    ，依刑法第二十五條第一項規定，為未遂犯，應依同法第二十六條前段規定，按
    既遂犯之刑減輕之。又被告前於八十七年間因竊盜案件，經臺灣新竹地方法院判
    處有期徒刑五月確定，並於八十七年十一月二十三日執行完畢，此有刑案被告全
    國前案紀錄表乙份可佐，其復於五年內再犯有期徒刑以上之本罪，為累犯，應依
    刑法第四十七條規定，加重其刑，並依法先加後減之。爰審酌被告前曾受有期徒
    刑以上刑之執行完畢，復明知上開自用小貨車內之財物亦非其所有，竟為一己之
    私而攜帶兇器竊取之，雖未及得手，亦已損及被害人乙○○之權益及其犯罪後之
    態度等一切情狀，量處如主文所示之刑，以資儆懲。至於扣案之上開鐵片乙支，
    為被告所有供犯罪所用之物，業據被告供承在卷，應依刑法第三十八條第一項第
    二款規定，宣告沒收之。
據上論斷，應依刑事訴訟法第二百九十九條第一項前段、第三百條，刑法第三百二十
一條第一項第三款、第二項、第四十七條、第二十六條前段、第三十八條第一項第二
款，判決如主文。
本案經檢察官魏雯祈到庭執行職務。
中      華      民      國      八十九    年     六     月   二十三   日
                          臺灣桃園地方法院刑事第四庭
                              法  官  林 晏 鵬
右正本證明與原本無異。
如不服本判決，應於判決送達後十日內向本院提出上訴狀( 應附繕本 )，上訴於
臺灣高等法院。
                        書記官  張 雅 慧
中        華        民        國   八十九   年   七   月    一    日
附論罪科刑依據之法條：刑法第三百二十一條
刑法第三百二十一條
犯竊盜罪而有左列情形之一者，處六月以上五年以下有期徒刑：
一、於夜間侵入住宅或有人居住之建築物、船艦或隱匿其內而犯之者。
二、毀越門扇、牆垣或其他安全設備而犯之者。
三、攜帶兇器而犯之者。
四、結夥三人以上而犯之者。
五、乘火災、水災或其他災害之際而犯之者。
六、在車站或埠頭而犯之者。
前項之未遂犯罰之。


司法院資訊處製作；財團法人民間司法改革基金會備份。
